Minutes et répertoires du notaire Pierre DESPLASSES, 2 avril 1718 - 20 octobre 1738 (étude VIII)
Archives nationales
- Minutes de Pierre DESPLASSES, 2 avril 1718 - 29 septembre 1750; MC/ET/VIII/924 - MC/ET/VIII/1027
  - Minutes. 1737, septembre - 1737, décembre, septembre 1737 - décembre 1737; MC/ET/VIII/1021
    - Demanche (André) maître menuisier rue Platrière § Quittance, 30 septembre 1737; MC/ET/VIII/1021
      quittance; Demanche, André
    - Reconseille (Théodore Simon), marchand orfèvre, rue des Deux Boules § Quittance, 8 octobre 1737; MC/ET/VIII/1021
      quittance; Reconseille, Théodore Simon
    - Chaulot (Claude Paul) entrepreneur des bâtiments rue de Harlay § Transport de rente, 9 novembre 1737; MC/ET/VIII/1021
      transport de droits; Chaulot, Claude Paul
    - Vente par Jacques Dropsy à Simon Hublet, son neveu, de trois bonniers de terre au pays de Liège, provenant de la succession de Jean Dropsy, père du vendeur, moyennant le règlement de rentes, redevances et droits seigneuriaux, ainsi qu'une somme d'argent (non précisée), qui a été payée audit Dropsy., 13 décembre 1737; MC/ET/VIII/1021
      Documents du Minutier central concernant l'histoire de l'art (1700-1750), par Mireille Rambaud, tome II [études I à X, soit 2357 actes], Paris, Archives nationales, 1971, p. 430 (instrument de recherche imprimé dématérialisé, certaines notices sont plus détaillées dans la version intégrale accessible en ligne par la rubrique 'Autres instruments de recherche', voir contexte dans le Plan d’orientation général - Notaires de Paris, guides thématiques du Minutier).
    - Delamouche (Claude) maçon entrepreneur des bâtiments à Neuily § Quittance, 23 décembre 1737; MC/ET/VIII/1021
      quittance; Delamouche, Claude
  - Minutes. 1738, janvier - 1738, février, janvier 1738 - février 1738; MC/ET/VIII/1022
    - Coutar (Louis) tapissier rue de Bretagne § Transport reporté, 15 janvier 1738; MC/ET/VIII/1022
      Coutar, Louis
    - Canet (Mathieu) maître serrurier à Versailles, rue de l'Etang § Mariage de -, 22 janvier 1738; MC/ET/VIII/1022
      contrat de mariage; Canet, Mathieu
    - Laillaud (Jean) architecte rue Neuve des Petits-Champs § Société, 1er février 1738; MC/ET/VIII/1022
      Laillaud, Jean
    - Renders (Jean-Baptiste), peintre, de l'Académie de Saint-Luc quai de Generet § Quittance, 1er février 1738; MC/ET/VIII/1022
      quittance; Renders, Jean-Baptiste
    - Bail pour trois, six, neuf ans, par Jean-Baptiste Puisieux, au nom et comme procureur d'Antoine Crozat, à Élie Clotz, maître cordonnier, d'une boutique avec dépendances sise dans la cour du Dragon, moyennant 200 livres de loyer annuel., 4 février 1738; MC/ET/VIII/1022
    - Bourbon (Gaspard) maître maçon à Paris § Dépôt d'argent, 22 février 1738; MC/ET/VIII/1022
    - Berthault (Bernard) maître peintre à Paris § Dépôt d'argent, 22 février 1738; MC/ET/VIII/1022
      Berthault, Bernard
  - Minutes. 1738, mars - 1738, avril, mars 1738 - avril 1738; MC/ET/VIII/1023
    - Procuration de Jean Quantin, marchand faïencier, rue du Sépulcre., 15 mars 1738; MC/ET/VIII/1023
      procuration; Quantin, Jean
    - Inventaire après décès de Catherine Couppard, dressé dans sa maison, sise rue Neuve-des-Petits-Champs, et au château de Gagny, à la requête de son mari, Jean Gaillard de La Bouexerie, seigneur de Gagny, conseiller secrétaire du roi, en son nom et comme tuteur de leur fille mineure, et à celle de leurs enfants: Charles-François Gaillard de La Bouexerie, fermier général, Emmanuel-Jacques Gaillard de Gagny, trésorier général des maréchaussées de France, Jean-Baptiste Gaillard de Beaumanoir, et Marc-Anne-Françoise Gaillard, épouse de Jean-Hyacinthe Hocquart., 17 mars 1738; MC/ET/VIII/1023
      Les tableaux sont estimés par André Tramblin, ancien professeur à l'académie des peintres et sculpteurs [Saint-Luc], demeurant quai de Gesvres.
      Deux paysages, du Guaspre, b.b.d. ... 400 l.
      Deux paysages, l'un dans le goût de Fouquières, l'autre dans la manière de Forest, b.b.d. ... 100 l.
      La Construction de l'arche de Noé, de l'école du Bassan, b.b.sc.d. ... 300 l.
      Paysage, dans le goût de Momper, b.b.d. ... 100 l.
      - 28 tableaux sans noms d'auteurs, peints sur toile, bois ou cuivre, estimés entre 15 et 400 livres: sujets religieux, 6; sujet historique, 1 (Diogène et quelques figures, 400 l.); paysages et batailles, 5; sujets non spécifiés, 16.
      ESTAMPE.
      Portrait du Cardinal de Fleury, encadré ... 400 l.
      Documents du Minutier central concernant l'histoire de l'art (1700-1750), par Mireille Rambaud, tome II [études I à X, soit 2357 actes], Paris, Archives nationales, 1971, p. 900 (instrument de recherche imprimé dématérialisé, certaines notices sont plus détaillées dans la version intégrale accessible en ligne par la rubrique 'Autres instruments de recherche', voir contexte dans le Plan d’orientation général - Notaires de Paris, guides thématiques du Minutier).
    - Procuration de Claude Matheron, tapissier de l'evêque de Bayeux., 27 mars 1738; MC/ET/VIII/1023
      procuration; Matheron, Claude
    - Procuration de Louis Haudry, orfèvre, hôtel royal des Invalides., 3 mars 1798; MC/ET/VIII/1023
      procuration; Haudry, Louis
  - Minutes. 1738, mai - 1738, juillet, mai 1738 - juillet 1738; MC/ET/VIII/1024
    - Apprentissage, Charles Estève, maître menuisier, rue de l'Echaudé., 5 mai 1738; MC/ET/VIII/1024
    - Menuisier (apprentissage) § Contrat pour 6 ans entre Jean Harens, fils de François Harens, laboureur à Framorville, âgé de 19 ans, et Charles Estive, maître menuisier. Logé, nourri, blanchi, sans deniers déboursés., 5 mai 1738; MC/ET/VIII/1024
      contrat d'apprentissage; Harens, Jean; Harens, François; Estive, Charles
    - Lemercier Guillaume, maître menuisier à Paris § Substitution, 10 mai 1738; MC/ET/VIII/1024
      substitution; Lemercier, Guillaume; menuisier
    - Procuration donnée par Antoine Crozat à Jean-Baptiste Puisieux pour passer les baux à loyer des maisons lui appartenant et composant l'enclos et cour du Dragon, entre les rues du Sépulcre et du carrefour Saint-Benoît. (Signature illisible de Crozat qui est assisté de sa femme.), 11 mai 1738; MC/ET/VIII/1024
      La cote donnée par l'instrument de recherche imprimé (MC/ET/VII/1024) est erronée; la cote exacte est MC/ET/VIII/1024.
    - Doirat (Jacques) maçon à Paris § Décharge, 18 mai 1738; MC/ET/VIII/1024
      Doirat, Jacques
    - Ozanne (Valerie) maître serrurier rue du Bac § Bail à loyer à .., 18 mai 1738; MC/ET/VIII/1024
      bail; Ozanne, Valerie
    - Doirat (Pierre Jacques) maçon rue de Bussy § Décharge de tutelle, 18 mai 1738; MC/ET/VIII/1024
      Doirat, Pierre Jacques
    - Delaporte (François) maçon entrepreneur de bâtiments à Issy § Pouvoir et convention, 23 mai 1738; MC/ET/VIII/1024
      Delaporte, François
    - Gigot (Pierre Simon) maître maçon à Louvres en Parisis § Renonciation, 3 juin 1738; MC/ET/VIII/1024
      Gigot, Pierre Simon
    - Rocquet (François) maçon rue Traverse § Transport rapporté, 6 juin 1738; MC/ET/VIII/1024
    - Martineau (Jean), maître menuisier, rue du Bac § Transport de droits, 6 juin 1738; MC/ET/VIII/1024
      transport de droits; Martineau, Jean
    - Saucourt (Joseph Adam) maître tapissier rue des Vieux Augustins § Bail à loyer à .., 10 juin 1738; MC/ET/VIII/1024
      bail; Saucourt, Joseph Adam
    - Quittance par Denis Quirot, architecte juré du roi expert bourgeois, demeurant rue de la Verrerie, à Jean-Jacques Regnaud, comte de Barres, gouverneur et grand bailli d'Étampes, par les mains de Jean-François de Sourches, de la somme de 1.000 livres représentant 'les honoraires des desseins, conduite et règlement des ouvrages pour la reconstruction et distribution nouvelle de deux maisons sises rue Saint-Thomas-du-Louvre, appartenant audit comte de Barres, travaux estimés par procès-verbal du 9 avril 1738, signé d'Étienne-François Quirot, greffier des bâtiments., 13 juin 1738; MC/ET/VIII/1024
    - Inventaire après décès de M. Crozat, marquis de Mouy. Prisée d'une pendule 600 l. faite par Hubert Herquin, horloger à Paris, 13 juin 1738; MC/ET/VIII/1024
      [Bibliothèque, 4887 volumes].
      inventaire; Crozat, Antoine (1655-1738); Herquin, Hubert
    - Ducostes (Jean) lapidaire Cour de l'abbaye Saint-Germain-des-Prés § Testament de .., 14 juin 1738; MC/ET/VIII/1024
      testament; Ducostes, Jean
    - Vâ (François) maçon entrepreneur des bâtiments; rue des Ciseaux § Quittance, 19 juin 1738; MC/ET/VIII/1024
      quittance; Vâ, François
    - Fauguier (Antoine) maître sculpteur à Paris § Quittance, 19 juin 1738; MC/ET/VIII/1024
      quittance; Fauguier, Antoine
    - Blangy (Jacques) marchande tapissier à Paris § Dépôt d'argent, 19 juin 1738; MC/ET/VIII/1024
      Blangy, Jacques
    - Stangué (Martin Jacques) maître sculpteur rue de la Croix § Quittance (travaux pour le comte de Barres), 19 juin 1738; MC/ET/VIII/1024
      quittance; Stangué, Martin Jacques
    - Chaumet (Simon) maître serrurier rue Plâtrière § Quittance (travaux faits pour le courte de Barres), 19 juin 1738; MC/ET/VIII/1024
      quittance; Chaumet, Simon
    - Confirmation par Marie-Marguerite Legendre, veuve d'Antoine Crozat, de la procuration passée par son mari le 11 mai précédent en faveur de Jean-Baptiste Puisieux, pour l'administration des maisons de la cour du Dragon., 30 juin 1738; MC/ET/VIII/1024
    - Giroux (Nicolas) maître maçon et entrepreneur des bâtiments rue Saint-Pierre § Dépôt d'argent, 3 juillet 1738; MC/ET/VIII/1024
      Giroux, Nicolas
    - Charron (Philippe) bijoutier joaillier à Paris § Délégation, 14 juillet 1738; MC/ET/VIII/1024
      Charron, Philippe
  - Minutes. 1738, 1er août - 1738, 20 octobre, 1er août 1738 - 20 octobre 1738; MC/ET/VIII/1025
    - Constitution par Louis Auguste de Bourbon, prince souverain des Dombes, demeurant dans son hôtel rue de Bourbon, paroisse Saint Sulpice, de 9816 livres de rente annuelle au profit de Marie Marguerite Legendre, veuve d'Antoine Crozat, baron Du Châtel et autre lieux, demeurant place Louis-le-Grand., 31 mai 1738 - 31 août 1738; MC/ET/VIII/1025
      Mention dans le répertoire du notaire coté:
      MC/RE/VIII/5
      Actes signalés par le personnel du Minutier central des notaires de Paris, 2003-2012 (base de données migrée: voir contexte dans le Plan d’orientation général - Notaires de Paris, guides thématiques du Minutier).
      constitution de rente; Louis-Le-Grand (place); Dombes, Louis Auguste de Bourbon (1700-1755, prince de); Legendre, Marie Marguerite Legendre; Croizat, Antoine
    - Constitution par Louis Auguste de Bourbon, prince souverain de Dombes demeurant dans son hôtel rue des Bourbons paroisse Saint Sulpice, de 9350 livres de rente annuelle au profit de Marie Marguerite Legendre, veuve d'Antoine Crozat, baron Du Châtel et autre lieux, demeurant place Louis-le-Grand., 31 août 1738; MC/ET/VIII/1025
      constitution de rente; Dombes, Louis Auguste de Bourbon (1700-1755, prince de); Legendre, Marie Marguerite; Croizat, Antoine
    - Mariage de Jean Couilhard dit Lecomte, menuisier, rue du Sabot., 4 septembre 1738; MC/ET/VIII/1025
      contrat de mariage; Couilhard Le Comte, Jean
    - Inventaire après décès de J. M. Gayardon, conseiller au Parlement (prisée de la bibliothèque)., 10 septembre 1738; MC/ET/VIII/1025
      inventaire après décès; Gayardon, J.M.
    - Delaunay (Pierre), peintre de l'Académie Saint-Luc, quai de Gesvres, prise les tableaux § Inventaire après décès de Dominique de Marrast, 11 septembre 1738; MC/ET/VIII/1025
      inventaire après décès; Delaunay, Pierre
    - Vente d'outils de Jean Couilhard dit Lecomte, maître menuisier, rue du Sabot, et Pierre Maria, maître menuisier, rued es Cannettes., 21 septembre 1738; MC/ET/VIII/1025
      acte de vente; Couilhard dit Lecomte, Jean
    - Inventaire de Jacques Defontaine, maître serrurier, rue des Fossés Saint-Germain-des-Prés., 16 novembre 1738; MC/ET/VIII/1025
      inventaire; Defontaine, Jacques
  - Registre des actes de professions des religieux de la Charité de Saint-Jean de Dieu à Paris, [dit La Charité de Paris]. 1724, 20 février - 1750, 29 septembre, 20 février 1724 - 29 septembre 1750; MC/ET/VIII/1026; registre
  - Expéditions. 1725 - 1733, MC/ET/VIII/1027; Document détérioré.
    Expéditions. Fragment d'un répertoire d'actes.
    copie authentique
    - Etat des dettes du comte de Sainte-Maure. Dufresne, horloger à Paris., 20 janvier 1733; MC/ET/VIII/1027
- Répertoire(s) de Pierre DESPLASSES, 1718 - 1826; MC/RE/VIII/5 - MC/RE/VIII/19/B
  - Répertoire. 1718, 2 avril - 1738, 20 octobre, 2 avril 1718 - 20 octobre 1738; MC/RE/VIII/5
    Informations concernant le classement et la cotation:
    Le niveau inférieur de description, quand il existe, correspond aux mentions d'actes contenues dans le répertoire. Parmi celles-ci, certaines peuvent y être décrites, de manière plus ou moins détaillée. Pour consulter l'acte proprement dit, il convient de rechercher la cote au niveau des articles (registre ou liasse) des minutes du notaire (cote de type 'MC/ET').
    - Décharge par André Campra aux sieurs Cousin., 6 mai 1727
      Attention: la cote de répertoire (de type 'MC/RE') ne permet pas de consulter la minute de l'acte. ll convient de rechercher la cote de la minute (de type 'MC/ET') au niveau des articles (registre ou liasse) de minutes du notaire.
      L'accès aux images numérisées des pages du répertoire se fait au niveau de description supérieur (' Répertoire du notaire '), rubrique ' Consulter les archives numérisées associées'.
      Actes signalés par Thierry Boudignon, 2003-2012 (base de données migrée: voir contexte dans le Plan d’orientation général - Notaires de Paris, guides thématiques du Minutier).
      Date de création de la notice: 2004
      décharge; Campra, André; Cousin (famille)
    - Vente d'office de notaire par Me Gallois à Me Judde., 7 mai 1727; Cette mention se trouve sur une feuille volante dans le répertoire.
      acte de vente; Gallois (M.); Judde (M.); notaire
    - MORISSE (Denis François) § Inventaire après décès de Denis François MORISSE [Hôtel de Lyon, rue St. André des Arts], 14 mai 1735; XII
      inventaire; Morisse, Denis François
  - Etat sommaire des archives de l'étude. 1718 - 1826, MC/RE/VIII/19/B
    Etat sommaire des minutes d'actes remises à maître Jacques Florent, notaire à Paris, successeur de maître Depuille'. Il concerne les pratiques des notaires Pierre Desplasses (1718-1738), Charles Sauvaige (1738-1771), Alexandre-Philippe Sauvaige (1772 -1790), Louis-Nicolas Gasche (1790- an VIII (1800)), Auguste de Faucompret (an VIII (1800)-1814)) et Jacques-Louis Depuille (1714-1826). Cet état contient les noms et dates des notaires et des listes de minutes manquantes.
    RE/VIII/19 bis